# 以前年度事项调整

提问人：liubin988513 时间：2011-11-27 09:54:47
2001 年公司有幢未入账的房屋建筑物，今年审计需要调整。我们视为前期差错，按照账面价值调整期出未分配利润。税法我就有点糊涂了，是按照盘盈资产以重估价值作为计税基础还是以以前账面价值作为计税基础，但以前折旧不能扣除。还有，这个房子本是某国企无偿划转的，能否这样进行账务处理。先按照会计制度作为资本公积，然后按照首次执行日进行处理，我问这个账务处理方式主要是为了确认，发生在新准则实施前的事项是否按照新准则一并进行调整。麻烦陈老师指导。

回答人：chenyiwei
如果无偿划入事项发生于首次执行日之前，并且可合理确定当时划出方的原帐面价值，则应按当时的会计处理规定（无偿调入固定资产的，按划出方原账面价值计入资本公积）进行差错更正，无需在首次执行日调整为按新准则处理。

回答人：chenyiwei
回复 liubin988513 的帖子
该事项发生于新准则首次执行日之前，且按新 38 号准则要求无需在首次执行日进行追溯调整。因此，对于此类原制度下的会计差错，其更正也应当按原制度进行，视同在差错发生时已经按照原制度作出了正确会计处理，并且由于在新准则首次执行日未作调整，故该会计处理的影响一直延续至今。